# 请问H股上市问题

提问人：小泉水流大河 时间：2012-01-30 18:17:13
如果A公司已于 2009 年在国内上市，若目前还想上香港上市，请问如何运作？是否有案例？

回答人：chenyiwei
本论坛和视野网站上的香港上市资料很多，你可以搜索一下。目前的A+H上市公司有几十家，主要是大型和特大型的集团型企业。
2009 年后新实现A+H两地上市的公司基本上都是“先A后H”模式。